臺灣士林地方法院民事判決
                                      110年度訴字第439號
原      告  林家慧  
訴訟代理人  朱容辰律師
被      告  郭柏均  
            方祺媛                
上列當事人間請求侵權行為損害賠償事件，本院於民國110年11
月15日言詞辯論終結，判決如下：
    主  文
被告乙○○、被告甲○○應連帶給付原告新臺幣肆拾伍萬元，及被告
乙○○自民國一一0年四月三十日起、被告甲○○自民國一0九年十一
月十八日起，均至清償日止，按週年利率百分之五計算之利息。
被告乙○○應給付原告新臺幣壹拾萬元，及自民國一一0年四月三
十日起至清償日止，按週年利率百分之五計算之利息。
原告其餘之訴駁回。
訴訟費用百分之四十五由被告乙○○、被告甲○○連帶負擔，百分之
十由被告乙○○負擔，餘由原告負擔。
本判決第一項，如原告以新臺幣壹拾伍萬元為被告乙○○、被告甲
○○供擔保後，得假執行。
本判決第二項，如原告以新臺幣參萬肆仟元為被告乙○○供擔保後
，得假執行。
原告其餘假執行之聲請駁回。
    事  實  及  理  由
壹、程序事項
一、原告起訴聲明第2項原為：被告乙○○應連帶給付原告新臺幣(
    下同)20萬元，及自起訴狀繕本送達翌日起至清償日止，按
    週年利率5%計算之利息。因該項僅請求乙○○1人給付，於本
    件訴訟進行中，原告更正其上開聲明為：被告乙○○應給付原
    告20萬元，及自起訴狀繕本送達翌日起至清償日止，按週年
    利率5%計算之利息，乃不變更訴訟標的，而更正法律上之陳
    述，非屬訴之變更，核與民事訴訟法第256條規定相符，應
    予准許。
二、本件被告乙○○、甲○○(下合稱被告，若單獨稱之則稱姓名)均
    未於言詞辯論期日到場，核無民事訴訟法第386 條各款所列
    情形，爰依原告之聲請，由其一造辯論而為判決。
貳、實體事項
一、原告主張：㈠伊與乙○○於民國102年7月26日結婚，乙○○與伊
    婚姻關係存續中，被告知悉乙○○為有配偶之人，竟於108年1
    、2月間發生性交行為，致甲○○懷孕，於108年11月30日產下
    一女，且同居，有逾越一般男女交往分際之親密行為。被告
    共同不法侵害伊之配偶權，致伊受有非財產上損害即精神慰
    撫金80萬元。㈡另乙○○於109年2月8日記者會上，對記者陳述
    「第三個我不太方便說，你們也不要逼我講第三個的事情」
    、「(記者問：有去驗DNA嗎？)沒有，…我離家出走以後我也
    確實比較少見面。」、「(記者問：為何不確認？)這個保留
    一點空間，你們可以去問林咚咚小姐(即原告)」等語，侵害
    伊之名譽權，致伊受有非財產上損害即精神慰撫金20萬元。
    為此，爰依民法第184條第1項、第185條第1項、第195條第1
    項、第3項規定，提起本件訴訟等語。並聲明：㈠被告應連帶
    給付原告80萬元，及自起訴狀繕本送達翌日起至清償日止，
    按週年利率5%計算之利息。㈡乙○○應給付原告20萬元，及自
    起訴狀繕本送達翌日起至清償日止，按週年利率5%計算之利
    息。㈢願供擔保，請准宣告假執行。
二、被告均未於言詞辯論期日到場，亦未提出書狀為何陳述或聲
    明。
三、原告主張其與乙○○於102年7月26日結婚，伊為乙○○之配偶乙
    情，有原告個人戶籍資料查詢結果、乙○○個人戶籍資料查詢
    結果可稽(見本院限制覽閱卷)，應堪信為真實。　　
四、至原告主張㈠被告於108年1、2月間有性交行為，致甲○○懷孕
    生下一女，且同居，逾越一般已婚之人與異性交往分際之行
    為；以及乙○○於記者會向記者陳述：「第三個我不太方便說
    ，你們也不要逼我講第三個的事情」、「(記者問：有去驗D
    NA嗎？)沒有，…我離家出走以後我也確實比較少見面。」、
    「(記者問：為何不確認？)這個保留一點空間，你們可以去
    問林咚咚小姐」等語，業據原告提出鏡週刊報導、東森新聞
    、聯合報網路新聞報導、臺北市政府警察局內湖分局潭美派
    出所查訪表、甲○○及其女兒之戶籍資料、光碟可稽(見本院
    士司調卷第24至29頁、第38至42頁、第48頁、本院卷第132
    頁、第136至137頁、第114頁)。又原告主張之上開事實，被
    告已於相當時期受合法之通知，而於言詞辯論期日不到場，
    亦未提出準備書狀爭執，依民事訴訟法第280條第3項、準用
    同條第1項規定，應視同自認。則原告主張之事實，應堪信
    為真實。
五、按因故意或過失，不法侵害他人之權利者，負損害賠償責任
    ；數人共同不法侵害他人之權利者，連帶負損害賠償責任；
    又不法侵害他人之身體、健康、名譽、自由、信用、隱私、
    貞操，或不法侵害其他人格法益而情節重大者，被害人雖非
    財產上之損害，亦得請求賠償相當之金額；前開規定，於不
    法侵害他人基於父、母、子、女或配偶關係之身分法益而情
    節重大者，準用之；民法第184條第1項前段、第185條第1項
    前段、第195條第1項、第3項分別定有明文。而侵害配偶權
    之行為，並不以通姦行為為限，倘夫妻任一方與他人間存有
    逾越結交普通朋友等一般社交行為之不正常往來，其行為已
    逾社會一般通念所能容忍之範圍，已達破壞婚姻共同生活之
    圓滿安全及幸福之程度，即足當之。次按不法侵害他人之人
    格權，被害人受有非財產上損害，請求加害人賠償相當金額
    之慰撫金時，法院對於慰撫金之量定，應斟酌實際加害情形
    、所造成之影響、被害人痛苦程度、兩造之身分地位經濟情
    形及其他各種狀況，以核定相當之數額。茲就原告就上開侵
    權行為，各得請求損害賠償金額分述如下：
　㈠原告主張被告侵害其配偶權部分：
　　本院審酌被告於交往期間，有同居，並發生性行為，生有一
    女，被告之行為已逾越已婚之人與異性交往之行為，使原告
    婚姻圓滿破裂，致原告受有精神上痛苦非輕；原告為大學畢
    業、申報名下有土地1筆及房屋1筆計452萬1,950元、108年
    申報所得1萬3,750元、109年申報所得16萬9,401元；乙○○為
    大學肄業、為紅柿子數位影音股份有限公司之負責人，108
    年所得110萬4,073元、109年申報所得180萬50元，並申報名
    下有房屋1筆、土地1筆、汽車1輛及投資2筆計452萬3,790元
    ；甲○○為專科畢業、擔任模特兒，108年度申報所得77萬625
    元、109年申報所得1萬7,776元、申報名下有汽車1輛(見本
    院卷第58頁之商工登記公示資料查詢服務、本院限制閱覽卷
    之個人戶籍資料、稅務電子閘門財產所得調件明細表)等一
    切情狀，認原告請求被告連帶賠償其非財產上損害賠償以45
    萬元為適當；逾此範圍之請求，難認有據。
　㈡原告主張乙○○侵害其名譽權部分：　
　  本院審酌乙○○所為上述言論，會使人產生對已婚之原告恐有
    不忠於婚姻，與配偶以外之人發生性交行為並懷孕產子之負
    面印象，而有損害原告客觀上之社會評價，致原告受有精神
    上痛苦之程度、原告及乙○○之學經歷、財產所得及經濟狀況
    已如前述等一切情狀，認原告就乙○○侵害其名譽權部分，請
    求非財產上之損害賠償即慰撫金應以10萬元為適當；逾此範
    圍之請求，亦難認有據。　
六、從而，原告依民法第184條第1項、第185條第2項、第195條
    第1、3項規定，請求：㈠被告連帶給付45萬元，及乙○○自起
    訴狀繕本送達翌日即110年4月30日(見本院卷第66頁)起、甲
    ○○自起訴狀繕送達翌日即109年11月18日(見本院士司調卷第
    58頁)起，均至清償日止，按週年利率5%計算之利息；㈡乙○○
    給付10萬元，及自起訴狀繕本送達翌日即110年4月30日起至
    清償日止，按週年利率5%計算之利息，均為有理由，應予准
    許。逾上開範圍之請求，為無理由，應予駁回。
七、原告就上開勝訴部分，陳明願供擔保，聲請宣告假執行，核
    無不合，爰酌定相當擔保金額予以准許。至原告敗訴部分，
    其訴既經駁回，其假執行之聲請即失所附麗，應併予駁回。
八、本件事證已臻明確，兩造其餘之攻擊或防禦方法及所用之證
    據，經本院斟酌後，認為均不足以影響本判決之結果，爰不
    逐一論列，附此敘明。　　
九、據上論結，原告之訴為一部有理由、一部無理由，依民事訴
    訟法第385條第1項前段、第79條、第85條第2項、第390條第
    2項，判決如主文。
中　　華　　民　　國　　110 　年　　11　　月　　29　　日
                  民事第三庭法  官  陳月雯
以上正本係照原本作成。
如對本判決上訴，應於判決送達後20日內向本院提出上訴狀，若
委任律師提起上訴者，應一併繳納上訴審裁判費，否則本院得不
命補正逕行駁回上訴。
中　　華　　民　　國　 110　　年　　11  　月　　29　  日
                            書記官  劉雅萍